cs: Typ baseballové rukavice: Rukavice pro catchera; Rukavice na první metu; Rukavice pro vnitřní pole; Rukavice pro vnější pole; Rukavice pro nadhazovače; Tréninková rukavice; Univerzální rukavice; Rukavice pro mládež; Jiné
hr-HR: Vrsta rukavice za bejzbol: Rukavica za hvatača; Rukavica za prvu bazu; Rukavica za unutarnje polje; Rukavica za vanjsko polje; Rukavica za bacača; Rukavica za trening; Univerzalna rukavica; Dječja rukavica; Ostalo
pl: Typ rękawicy baseballowej: Rękawica łapacza; Rękawica pierwszobazowego; Rękawica wewnątrzpolowa; Rękawica zewnątrzpolowa; Rękawica miotacza; Rękawica treningowa; Rękawica uniwersalna; Rękawica młodzieżowa; Inna
sk-SK: Typ baseballovej rukavice: Rukavica pre catchera; Rukavica pre prvú métu; Rukavica do vnútorného poľa; Rukavica do vonkajšieho poľa; Rukavica pre nadhadzovača; Tréningová rukavica; Univerzálna rukavica; Mládežnícka rukavica; Iné
de: Baseballhandschuh-Typ: Catcher-Mitt; First-Base-Mitt; Infield-Handschuh; Outfield-Handschuh; Pitcher-Handschuh; Trainingshandschuh; Allround-Handschuh; Jugendhandschuh; Sonstige
zh-CN: 棒球手套类型: 捕手手套; 一垒手手套; 内野手手套; 外野手手套; 投手手套; 训练手套; 通用手套; 青少年手套; 其他
hu: Baseballkesztyű típusa: Elkapó kesztyű; Első bázis kesztyű; Belső védő kesztyű; Külső védő kesztyű; Dobó kesztyű; Edzőkesztyű; Általános kesztyű; Gyermek kesztyű; Egyéb
pt-BR: Tipo de luva de beisebol: Luva de receptor; Luva de primeira base; Luva de campo interno; Luva de campo externo; Luva de arremessador; Luva de treinamento; Luva utilitária; Luva juvenil; Outros
es: Tipo de guante de béisbol: Guante de receptor; Guante de primera base; Guante de cuadro; Guante de jardines; Guante de lanzador; Guante de entrenamiento; Guante multiusos; Guante juvenil; Otro
fi: Baseball-räpylätyyppi: Siepparin räpylä; Ykköspesämiehen räpylä; Sisäkenttäpelaajan räpylä; Ulkokenttäpelaajan räpylä; Syöttäjän räpylä; Harjoitusräpylä; Yleisräpylä; Nuorten räpylä; Muu
en: Baseball glove type: Catcher's mitt; First base mitt; Infield glove; Outfield glove; Pitcher's glove; Training glove; Utility glove; Youth glove; Other
zh-TW: 棒球手套類型: 捕手手套; 一壘手手套; 內野手套; 外野手套; 投手手套; 訓練手套; 多用途手套; 青少年手套; 其他
sv: Typ av basebollhandske: Catchers handske; Förstabas-handske; Infield-handske; Outfield-handske; Pitchers handske; Träningshandske; Utility-handske; Juniorhandske; Övrigt
sl-SI: Vrsta rokavice za baseball: Lovilska rokavica; Rokavica za prvo bazo; Rokavica za notranje polje; Rokavica za zunanje polje; Metalska rokavica; Trening rokavica; Večnamenska rokavica; Mladinska rokavica; Drugo
lt-LT: Beisbolo pirštinių tipas: Gaudytojo pirštinė; Pirmosios bazės pirštinė; Vidurio lauko pirštinė; Tolimojo lauko pirštinė; Metiko pirštinė; Treniruočių pirštinė; Universali pirštinė; Jaunimo pirštinė; Kita
ko: 야구 글러브 유형: 포수용 미트; 1루수용 미트; 내야수용 글러브; 외야수용 글러브; 투수용 글러브; 트레이닝용 글러브; 올라운드용 글러브; 유소년용 글러브; 기타
da: Type af baseballhandske: Catcherhandske; First base-handske; Infield-handske; Outfield-handske; Pitcher-handske; Træningshandske; Utility-handske; Juniorhandske; Andet
it: Guanto da baseball tipo: Guanto da ricevitore; Guanto da prima base; Guanto da interno; Guanto da esterno; Guanto da lanciatore; Guanto da allenamento; Guanto multiuso; Guanto per ragazzi; Altro
th: ประเภทถุงมือเบสบอล: ถุงมือแคตเชอร์; ถุงมือเฟิร์สเบส; ถุงมืออินฟิลด์; ถุงมือเอาต์ฟิลด์; ถุงมือพิตเชอร์; ถุงมือฝึกซ้อม; ถุงมืออเนกประสงค์; ถุงมือสำหรับเยาวชน; อื่นๆ
vi: Loại găng tay bóng chày: Găng tay bắt bóng (Catcher); Găng tay chốt một (First base); Găng tay sân trong; Găng tay sân ngoài; Găng tay ném bóng; Găng tay tập luyện; Găng tay đa năng; Găng tay thanh thiếu niên; Khác
ro-RO: Tipul mănușii de baseball: Mănușă pentru prins; Mănușă pentru prima bază; Mănușă pentru terenul interior; Mănușă pentru terenul exterior; Mănușă pentru aruncător; Mănușă de antrenament; Mănușă utilitară; Mănușă pentru tineret; Altele
pt-PT: Tipo de luva de basebol: Luva de catcher; Luva de primeira base; Luva de infield; Luva de outfield; Luva de lançador; Luva de treino; Luva polivalente; Luva de criança; Outro
bg-BG: Вид бейзболна ръкавица: Ръкавица за кетчер; Ръкавица за първа база; Ръкавица за вътрешно поле; Ръкавица за външно поле; Ръкавица за питчър; Тренировъчна ръкавица; Универсална ръкавица; Младежка ръкавица; Друго
nb: Type baseballhanske: Catcher-hanske; Førstebasehanske; Infield-hanske; Outfield-hanske; Pitcher-hanske; Treningshanske; Flerbrukshanske; Ungdomshanske; Annet
ja: 野球グローブタイプ: キャッチャーミット; ファーストミット; 内野手用グローブ; 外野手用グローブ; ピッチャー用グローブ; トレーニング用グローブ; オールラウンド用グローブ; 少年用グローブ; その他
fr: Type de gant de baseball: Gant de receveur; Gant de première base; Gant de champ intérieur; Gant de champ extérieur; Gant de lanceur; Gant d’entraînement; Gant polyvalent; Gant pour jeunes; Autre
el: Τύπος γαντιού μπέιζμπολ: Γάντι catcher; Γάντι first base; Γάντι infield; Γάντι outfield; Γάντι pitcher; Γάντι προπόνησης; Γάντι πολλαπλών χρήσεων; Παιδικό / Νεανικό γάντι; Άλλο
ru: тип бейсбольной перчатки: Ловушка кетчера; Ловушка игрока первой базы; Перчатка инфилдера; Перчатка аутфилдера; Перчатка питчера; Тренировочная перчатка; Универсальная перчатка; Детская перчатка; Другое
nl: Honkbalhandschoen type: Catcher's mitt; First base mitt; Infield-handschoen; Outfield-handschoen; Pitcher-handschoen; Trainingshandschoen; Utility-handschoen; Jeugdhandschoen; Overig
tr: Beyzbol eldiveni tipi: Tutucu eldiveni; Birinci kale eldiveni; İç saha eldiveni; Dış saha eldiveni; Atıcı eldiveni; Antrenman eldiveni; Genel kullanım eldiveni; Genç eldiveni; Diğer